臺灣桃園地方法院刑事判決　　　　　　　96年度訴字第1406號
公　訴　人　臺灣桃園地方法院檢察署檢察官
被　　　告　乙○○
　　　　　　　　　　（
選任辯護人　吳國輝律師
上列被告因強盜案件，經檢察官提起公訴（96年度偵字第14279
號），本院判決如下：
    主  文
乙○○意圖為自己不法之所有，攜帶兇器，以強暴至使不能抗拒
，而取他人之物，處有期徒刑柒年貳月。
扣案水果刀壹把沒收。
    事  實
一、乙○○於民國96年6 月25日下午2 時29分許（起訴書誤載為
    20分許），因至桃園縣楊梅鎮訪親而欠缺車資返回新莊住處
    ，竟起意行搶，基於意圖為自己不法所有之犯意，先在桃園
    縣楊梅鎮○○路215 號之「萊爾富便利商店」，購得客觀上
    足以對人之生命、身體、安全構成威脅，可供兇器使用之水
    果刀1 把後，即在該便利商店外拆下水果刀之外包裝，並於
    同日下午2 時34分許持上開水果刀返回該便利商店內，站在
    櫃臺前，以水果刀指向店員甲○○，抑制其反抗，並喝令其
    交出財物，以此強暴方式，致使甲○○不能抗拒而依從指示
    開啟店內收銀機，甫拿取新臺幣（下同）3 千元之際，因見
    乙○○所持水果刀逐漸逼近，驚恐之下即用力拍打店內玻璃
    大聲呼救，乙○○見狀旋自行拿取收銀機內之現金1275元，
    得手後轉身逃逸，適有在該便利商店外排班之計程車司機范
    光華、彭仁隆聞聲前來，乙○○即向其2 人揮舞水果刀以趁
    機脫逃，范光華及彭仁隆隨之上前追捕而合力制服乙○○，
    嗣經警方據報抵達現場而查獲，並扣得上開乙○○所有之水
    果刀1 把。
二、案經桃園縣政府警察局楊梅分局報請臺灣桃園地方法院檢察
    署檢察官偵查起訴。
    理　由
一、按被告以外之人於審判外之言詞或書面陳述，除法律有規定
    者外，不得作為證據。又被告以外之人於審判外之陳述，雖
    不符前4 條之規定，而經當事人於審判程序同意作為證據，
    法院審酌該言詞陳述或書面陳述作成時之情況，認為適當者
    ，亦得為證據。當事人、代理人或辯護人於法院調查證據時
    ，知有第159 條第1 項不得為證據之情形，而未於言詞辯論
    終結前聲明異議者，視為有前項同意，刑事訴訟法159 條第
    1 項、第159 條之5 分別定有明文。查證人甲○○、范光華
    、彭仁隆於警詢時所為之陳述、證人甲○○於偵查中所為之
    陳述，固係審判外之陳述而屬傳聞證據，惟被告及其選任辯
    護人就上開審判外之陳述，於本院審理中，知有該項證據，
    均未曾於言詞辯論終結前聲明異議，而本院審酌該證人陳述
    作成時之情況，並無違法取證及證明力過低之瑕疵，亦認以
    之作為證據為適當，依前揭規定說明，自有證據能力。另本
    件認定事實所引用之卷內其餘所有卷證資料，並無證據證明
    係公務員違背法定程序所取得，被告及辯護人於審判程序中
    復未於言詞辯論終結前表示異議，均有證據能力，核先敘明
    。
二、訊據被告乙○○於本院審理中坦承上開犯行不諱，核與被害
    人甲○○於警詢、偵查中證述被告持水果刀進入店內，持刀
    比向甲○○喝令交出錢財，甲○○因害怕而開啟收銀機，拿
    出3000元後，見被告水果刀逼近而敲打玻璃，被告自行拿取
    收銀機內1275元之情節相符，並有證人范光華、彭仁隆於警
    詢中證述渠等見到甲○○敲打玻璃求救，故進入店內，被告
    即揮舞水果刀並逃逸，最後由渠等制伏被告等情明確，另有
    被告購買水果刀之發票1 張、被害人將失物領回之贓物領據
    1 紙、現場照片、水果刀照片及監視錄影畫面共10張在卷可
    稽（偵卷第15、20至25頁）與水果刀1 把扣案可證，足認被
    告自白與事實相符；綜上所述，被告持水果刀強盜便利商店
    取得1275元之犯行明確，應依法論科。
三、查被告乙○○所持之水果刀前端為金屬製品，且單面開鋒而
    尖銳，有水果刀照片在卷可參，並經本院於審理中提示水果
    刀供被告、辯護人及公訴人辨認無誤，該水果刀在客觀上對
    人之生命、身體已具高度危險性，應屬兇器無訛。被告持前
    開水果刀進入便利商店以強盜財物，於客觀上自足以使人不
    能抗拒，是核被告所為，係犯刑法第328 條第1 項之強盜罪
    ，而有同法第321 條第1 項第3 款攜帶兇器之加重情形，應
    依同法第330 條第1 項加重強盜罪論處。爰審酌被告因缺錢
    返家而下手強盜之犯罪動機、目的，持刀犯罪之情狀惡劣，
    惟念其為警查獲後始終坦承犯行，未持刀傷及他人，犯罪所
    得有限，暨其平日素行、智識程度等一切情狀，認檢察官於
    起訴書中求處被告有期徒刑7 年2 月，尚屬妥適，而量處如
    主文所示之刑。扣案之水果刀1 把，係被告所有且供本件犯
    罪所用之物，業據被告供述明確，應依刑法第38條第1 項第
    2 款諭知沒收。末查，檢察官另以被告無固定工作已達7 年
    餘，以向家人要錢維生，且無固定居所，聲請宣告被告強制
    工作等情；經查，被告於警詢中固然供稱並無固定工作等情
    ，於本院審理中辯稱係因為曾出車禍，造成慣性頭痛，故無
    法長期工作等情，雖被告所稱曾至新和金屬工業股份有限公
    司工作，該公司函覆本院被告並未在該公司任職之情，有新
    和金屬工業股份有限公司函在卷可參（本院卷第31頁），縱
    使無被告相關就職紀錄可參，惟被告除本件外，並無其他犯
    罪紀錄，有臺灣高等法院被告前案紀錄表、臺灣桃園地方法
    院檢察署刑案資料查註紀錄表可參，並無被告因懶惰成習或
    遊蕩而犯罪之憑據，尚難依被告於警詢中所述認被告有犯罪
    之習性而依刑法第90條第1 項規定宣告強制工作，附此敘明
    。
據上論斷，應依刑事訴訟法第299 條第1 項前段，刑法第330 條
第1 項、第38條第1 項第2 款，判決如主文。
本案經檢察官徐文豪到庭執行職務。
中　　華　　民　　國　　96　　年　　9 　　月　　28　　日
                    臺灣桃園地方法院刑事第四庭
                        審判長法  官    黃斯偉
                              法  官    陳可薇
                              法  官    蘇昭蓉
以上正本證明與原本無異。
如不服本判決，應於送達後10日內，向本院提出上訴狀。
                              書記官    韓若玉
中　　華　　民　　國　　96　　年　　9 　　月　　28　　日
附錄法條：刑法第330條
中華民國刑法第330條
（加重強盜罪）
犯強盜罪而有第 321 條第 1 項各款情形之一者，處 7 年以上有
期徒刑。
前項之未遂犯罰之。
